ACORDAO-COMPLETO-2478985

ACÓRDÃO DE RELAÇÃO

ACÓRDÃO DE RELAÇÃO 3754/2022 ATA 23/2022 - PRIMEIRA CÂMARA

Acórdão 3754/2022-TCU-Primeira Câmara
Trata-se de tomada de contas especial instaurada pela Caixa Econômica Federal (CEF) , em razão de indícios de irregularidades na execução do Contrato de Repasse 0249.793-41/2008, firmado entre o Ministério das Cidades e o município de Mulungu/CE, tendo por objeto a "produção ou aquisição de unidades habitacionais";
Considerando que, por meio do Relatório de Acompanhamento de Engenharia da Caixa Econômica Federal, datado de 30/10/2014, foi identificada a execução parcial do objeto acordado;
Considerando a informação da Secretaria de Controle Externo de Tomada de Contas Especial (SecexTCE) , no sentido de que o valor dos serviços executados supera o montante de recursos liberados pela CEF;
Considerando que, diferentemente das conclusões da CEF, o auditor responsável pela instrução - após análise do relatório acima mencionado, dos respectivos relatórios fotográficos e dos relatos da existência de moradores nas unidades construídas - concluiu pela funcionalidade dos serviços executados, em proveito dos munícipes;
Considerando que tal conclusão recebeu o aval dos dirigentes da unidade técnica e do representante do Ministério Público;
Considerando que os pareceres convergem em relação à inexistência do débito ensejador da instauração desta Tomada de Contas Especial, o que prejudica sua continuidade;
Considerando que ainda não ocorreu a citação dos responsáveis identificados na fase interna da TCE;
Os ministros do Tribunal de Contas da União, reunidos em sessão da 1ª Câmara, ACORDAM, por unanimidade, com fundamento nos arts. 143, inciso I, "a", 169, inciso VI, e 212 do Regimento Interno, c/c o art. 7ª, inciso II, da Instrução Normativa-TCU 71/2012, em arquivar esta tomada de contas especial, sem julgamento do mérito, por ausência dos pressupostos de constituição e desenvolvimento válido e regular do processo, dando ciência desta deliberação à Caixa Econômica Federal e demais interessados, de acordo com os pareceres emitidos nos autos. 
1. Processo TC-Processo 029.140/2019-6 (TOMADA DE CONTAS ESPECIAL) 
	1.1. Responsáveis: Francisco Savio Bezerra Uchoa (XXX.013.933-XX) ; Jose Mansueto Martins de Souza (XXX.027.493-XX) .
	1.2. Órgão/Entidade: Prefeitura Municipal de Mulungu - CE.
	1.3. Relator: Ministro Walton Alencar Rodrigues.
	1.4. Representante do Ministério Público: Procurador Rodrigo Medeiros de Lima.
	1.5. Unidade Técnica: Secretaria de Controle Externo de Tomada de Contas Especial (SecexTCE) .
	1.6. Representação legal: não há.
	1.7. Determinações/Recomendações/Orientações: não há.

Primeira Câmara

Prefeitura Municipal de Mulungu - CE.

Francisco Savio Bezerra Uchoa (XXX.013.933-XX); Jose Mansueto Martins de Souza (XXX.027.493-XX).

WALTON ALENCAR RODRIGUES

não há.

Procurador Rodrigo Medeiros de Lima.

TOMADA DE CONTAS ESPECIAL (TCE)

Secretaria de Controle Externo de Tomada de Contas Especial (SecexTCE).